

CYNTHIA DORIANDA LETER YUCHU

Elektrotechnik Vertiefung Automatisierungstechnik

DETAILS

Contacts

Halllesche Straße 10, Dortmund, 52072, Deutschland Icynthiadorianda@gmail.com +4917658818002

Date / Place of birth 08.04.1994 Jaunde, Kamerun

Nationality

Kamerunerisch

PROFILE

Hello! Ich bin Leter Yuchu Dorianda Cynthia. Ich bin 27 Jahre Alt und Student an der FH Dortmund und studiere zurzeit Elektrotechnik im Bereich Automatisierungstechnik. Mein strategisches Denken und mein Abstaktionsvermögen sowie mein Organisationstalent halte ich für spezifische Stärken von mir. Als Teamplayer sehe ich Aufgaben als Herausforderungen. Die Kommunikation im Team und das Arbeiten sind keine Schwierigkeiten.

EMPLOYMENT HISTORY

Ferienbeschäftigter, Daimler AG, Hamburg MAY 2018 - AUGUST 2018

Ferienbeschäftigter, Amazon, Dortmund APRIL 2019 - DECEMBER 2019

studentische Aushilfe, Hans Stork Betriebsgesellschaft, Dortmund JANUARY 2021 - PRESENT

EDUCATION

Bachelor of Engineering Degree, FH Dortmund, Dortmund SEPTEMBER 2020 - PRESENT

Abitur, Gymnasium Lycee General Leclerc, Jaunde 2009 - AUGUST 2013

Französich

Englisch

c and C++	SPS Technik	
Matlab	Digiitale Regelung	
Mikrocontrollertechnik	Microsoft Word and Excel	
LANGUAGES		

Deutsch